ANCA WOLF

Full Stack Web Developer

Arnsberg, NRW, Deutschland | offen für hybrides Arbeiten (home office / Büro), umzugsbereit

e-mail: anca.m.wolf@gmail.com
portfolio: ancawolf.github.io/anca-wolf-portfolio
GitHub: github.com/AncaWolf
LinkedIn: www.linkedin.com/in/anca-wolf

WEB DEVELOPMENT KENNTNISE

Backend

- NodeJS
- Express
- JWT (Authentication and Authorization, JSON Web Tokens)

Frontend

- HTML
- CSS/SCSS
- JavaScript
- React & React Native
- Angular
- TypeScript
- jQuery
- Bootstrap
- Expo

Werkzeuge, Databases & Methoden

- MongoDB
- Firestore
- AWS
- Netlify
- Postman
- Android Studio
- Agile
- Six Sigma
- Test & Behaviour-Driven-Development

BILDUNG

<u>CareerFoundry</u> | Full-Stack Web Development | 05/2023 – 05/2024

Penn Foster College | Industrial Electronics and Electrical Maintenance Technology | 12/2016 – 06/2022 | Associate's Degree

PROFIL

Zertifizierter Full Stack Webentwickler mit einem starken Hintergrund in Elektronik und Debugging, der wertwolle Erfahrungen aus der Automobil- und EMS-Branche mitbringt. Versiert im Troubleshooting und analytischen Denken mit nachgewiesener Fähigkeit, komplexe Datenanalysetasks zu bewältigen. Fundierte Kenntnisse in HTML, CSS, JavaScript, Angular, Node.js und React, was eine solide Basis für Webentwicklungprojekte bietet.

WEB DEVELOPMENT PROJEKTE

Angular myFlix

04/2024 - 05/2024

- Erstellung einer kundenseitigen Single-Page-Anwendung mit dem Angular-Framework basierend auf bestehendem server-side Code
- Erstellung von User Stories und Story Points
- Implementierung von Benutzerregistrierungs- und Anmeldeformularen

React Native Mobile Chat App

03/2024 - 04/2024

- Nachweis von Fachkenntnissen in der Programmierung mit React und React Native
- Entwicklung einer Chat App für Mobiltelefone mit einer benutzerfreundlichen Chat-Interface
- Implementierung von Funktionen, die es Benutzern ermöglichen, Bilder und ihren Standort nahtlos zu teilen

myFlix (Movie database and web app)

11/2023 - 02/2024

MERN tech stack application

- Entwicklung der Server- und Client-Seite einer Webanwendung
- Erstellung einer robusten Architektur mit dem MERN Stack (MongoDB, Express.js, React.js, Node.js)
- Integration von Geschäftslogik, Datenbankdesign, Implementierung verschiedener Frameworks und Gewährleistung robuster Authentifizierungs- und Datensicherheitsmaßnahmen

ANCA WOLF

Full Stack Web Developer

TRANSFERABLE SKILLS

Labortechniker

- Funktionsprüfung
- Datenanalyse
- Qualitätssicherung
- Versionskontrolle
- Visuelle Inspektion

Debug Techniker

- Schaltpläne
- Löten
- Elektronikreparatur
- Debug

Projektmanagement & Lean

- SixSigma
- 5S
- Lean Methoden
- Agile Methoden
- Kaizen
- Microsoft office
- CAD
- LabVIEW
- IPC Standards

In Bearbeitung (Selbstlernen)

- Phyton Basics
- C# basics
- VueJS basics
- Linux

Soziale Kompetenzen

- Empathie
- Anpassungsfähigkeit
- · Analytisches Denken
- Problemlösung

SPRACHEN

Deutsch B2-C1

Englisch Zweisprachig

Rumänisch Muttersprache

BERUFSERFAHRUNG

Labortechniker

09/2017 - 08/2022

AB Elektronik GmbH | Werne, NRW, Deutschland

- Durchführung umfassender Analysen von über 10 Kundenreklamationen pro Woche bezüglich der Produktleistung
- Anwendung eines systematischen Ansatzes, einschließlich visueller Inspektion und Funktionstests
- Durchführung manueller Überprüfungen der mechanischen Konformität
- Bereitstellung detaillierter Einblicke in die Produktleistung, um Kundenanliegen zeitnah und effektiv zu bearbeiten

Labortechniker

06/2016-07/2017

TT Electronics Sensing and Control| Timisoara, Rumänien

- Durchführung mechanischer und elektronischer Analysen von Kundenreklamationen
- Durchführung von Funktionstests zur Produktkonformität und Validierunh
- Bereitstellung detaillierter Einblicke in die Produktleistung, um Kundenanliegen zeitnah und effektiv zu bearbeiten

Debug Techniker

09/2013 - 06/2016

Flextronics Romania SRL | Timisoara, Rumänien

- Kollaborativesarbeit mit den Ingenieurteams zur Einführung neuer Produktvarianten und -familien
- Behebung technischer problem, einschließlich VoIP- und TDM-Telefonausrüstungproblemen, PBX-Schnittstellenproblemen und Ineffizienzen in der Produktionslinie, um Ausfallzeiten zu minimieren und die betriebliche Effizienz zu steigern
- Optimierung der Prduktivität der Produktionslinie, um den Arbeitsablauf und die Gesamtleistung zu verbessern